臺灣桃園地方法院刑事判決
111年度交簡上字第242號
上  訴  人  臺灣桃園地方檢察署檢察官
被      告  張秉祥


選任辯護人  黃青鋒律師
上列上訴人因被告過失傷害案件，不服本院刑事庭111年度桃交
簡字第544號，民國111年6月14日第一審刑事簡易判決（聲請簡
易判決處刑案號：111年度調偵字第153號），提起上訴，本院合
議庭為第二審判決如下：
    主  文
上訴駁回。
張秉祥緩刑貳年。
    事實及理由
一、本案經本院合議庭審理結果，認原審簡易判決以被告張秉祥
    （下稱被告）犯刑法第284條前段之過失傷害罪，判處拘役5
    5日，並諭知易科罰金折算之標準為以新臺幣(以下同)1千元
    折算1日，認事用法及量刑均無不當，應予維持，並引用原
    審簡易判決書記載之事實、證據及理由（如附件）。
二、檢察官據告訴人請求上訴略以：告訴人稱其因腦震盪遭雇主
    解僱，堪認被告犯後態度並非良好，原審判決適用法律未能
    契合人民法律感情，對於被告所科刑度失合比例，難謂罰當
    其罪而符合罪刑相當原則等語。
三、按量刑之輕重，屬事實審法院得依職權自由裁量之事項，苟
    已斟酌刑法第57條各款所列情狀而未逾越法定刑度，不得遽
    指為違法，且在同一犯罪事實與情節，如別無其他加重或減
    輕之原因，下級審量定之刑，亦無過重或失輕之不當情形，
    則上級審法院對下級審法院之職權行使，原則上應予尊重。
    是以，法律固賦予法官自由裁量權，但此項裁量權之行使，
    並非得以任意或自由為之，仍應受一般法律原則之拘束，必
    須符合法律授權之目的，並受法律秩序之理念、法律感情及
    慣例所規範，法官量刑權雖係受法律拘受之裁量原則，但其
    內涵仍將因各法官之理念、價值觀、法學教育背景之不同而
    異，是以自由裁量之界限仍難有客觀之解答，端賴法官於個
    案審判時，依個案事由加以審酌，若無裁量濫用情事，難謂
    有不當之處。本件原審審酌被告因疏失釀成車禍事故，致告
    訴人所受傷勢情形，雖未與告訴人達成和解，然已坦承犯行
    之態度，暨智識程度、家庭經濟狀況等一切情狀，判處被告
    拘役55日，並諭知易科罰金折算之標準為以1千元折算1日，
    已依刑法第57條規定斟酌前揭各情，所為量刑並未逾越法定
    裁量範圍，且無明顯違反罪刑相當原則之濫用權限情形，檢
    察官執前開事由以原審量刑失當為由提起上訴，核無理由，
    應予駁回。
四、末查，被告前曾因違反商業會計法等案件，經本院判處應執
    行有期徒刑5月確定，並於民國98年11月24日易科罰金執行
    完畢，被告於前開有期徒刑執行完畢後，5年以內未曾因故
    意犯罪受有期徒刑以上刑之宣告，有卷附臺灣高等法院被告
    前案紀錄表1份可考，其因過失致罹刑典，且犯後在本院與
    告訴人調解成立，並已全數賠付告訴人，此有本院調解筆錄
    、辦理刑事案件電話查詢紀錄表在卷為憑（參本院簡上卷第
    87-88、95頁），是被告經此刑之宣告後，應能知所警惕，
    而無再犯之虞，本院因認所宣告之刑，以暫不執行為適當，
    爰依刑法第74條第1項第2款規定，併予宣告緩刑2年，用啟
    自新。
據上論斷，應依刑事訴訟法第455條之1第1項、第3項、第368條
、第373條，判決如主文。
本案經檢察官詹佳佩到庭執行職務。
中　　華　　民　　國　　111 　年　　10　　月　　21　　日
                  刑事第八庭  審判長法　官  許雅婷

                                    法  官  葉作航

                                    法  官  鄭朝光
以上正本證明與原本無異。
不得上訴。
　　　　　　　　　　　　　　　      書記官　陳淑芬
中　　華　　民　　國　　111 　年　　10　　月　　24　　日

附件：
臺灣桃園地方法院刑事簡易判決
111年度桃交簡字第544號
聲  請  人  臺灣桃園地方檢察署檢察官
被　　　告　張秉祥　男　(民國00年0月00日生)
　　　　　　　　　　身分證統一編號：Z000000000號
　　　　　　　　　　住○○市○○區○○街00號
上列被告因過失傷害案件，經檢察官聲請以簡易判決處刑（111
年度調偵字第153號），本院判決如下：
    主  文
張秉祥犯刑法第284條前段之罪，處拘役伍拾伍日，如易科罰金
，以新臺幣壹仟元折算壹日。
    事實及理由
一、本件犯罪事實、證據及應適用之法條，均引用如附件檢察官
    聲請簡易判決處刑書之記載。　　
二、被告張秉祥肇事後留在現場，於有偵查犯罪職權之機關或公
    務員僅知犯罪事實，尚未知悉犯罪行為人前，向據報到場之
    員警坦承肇事，而願接受裁判，有桃園市政府警察局龜山分
    局龜山交通分隊道路交通事故肇事人自首情形紀錄表1份附
    卷可佐（見他卷第31頁），符合自首要件，爰依刑法第62條
    前段規定減輕其刑。
三、爰以行為人之責任為基礎，審酌被告因如聲請簡易判決處刑
    書所載之疏失釀成本件交通事故，致告訴人賴堂安受有上載
    之傷害，所為應值非難，且未與告訴人達成和解，然被告犯
    後尚知坦承犯行之犯後態度，兼衡被告之智識程度、家庭經
    濟狀況等一切情狀，量處如主文所示之刑，並諭知易科罰金
    之折算標準。
四、依刑事訴訟法第449條第1項前段、第3項、第454條第2項，
    逕以簡易判決處刑如主文。
本案經檢察官邱文中聲請以簡易判決處刑。
中　　華　　民　　國　　111 　年　　6 　　月　　14　　日
                  刑事第十三庭  法  官  王兆琳
以上正本證明與原本無異。
如不服本判決，應於判決送達後20日內向本院提出上訴書狀，上
訴於本院第二審合議庭（應附繕本）。
告訴人或被害人如不服本判決，應附理由具狀請求檢察官上訴，
上訴期間之計算，以檢察官收受判決正本之日起算。
                                書記官  鄭哲霖
中　　華　　民　　國　　111 　年　　6 　　月　　14　　日
附錄論罪科刑法條全文：
刑法第284條
因過失傷害人者，處1年以下有期徒刑、拘役或10萬元以下罰金
；致重傷者，處3年以下有期徒刑、拘役或30萬元以下罰金。

附件：
臺灣桃園地方檢察署檢察官聲請簡易判決處刑書　
                                    111年度調偵字第153號
　　被　　　告　張秉祥　男　72歲（民國00年0月00日生）
　　　　　　　　　　　　住○○市○○區○○街00號
　　　　　　　　　　　　國民身分證統一編號：Z000000000號
上列被告因過失傷害案件，業經偵查終結，認為宜聲請以簡易判
決處刑，茲將犯罪事實及證據並所犯法條分敘如下：
　　　　犯罪事實
一、張秉祥於民國110年2月15日上午10時6分許，駕駛車牌號碼0
    00-0000號自用小客車，沿桃園市龜山區海萍路往鶯歌方向
    方向直行，途經海萍路8之2號前時，本應注意兩車並行之間
    隔，並隨時採取必要之安全措施，而依當時天候晴、日間自
    然光線、柏油路面乾燥、無缺陷、無障礙物、視距良好等一
    切情況，並無不能注意之情形，竟無故向左偏駛，適有同向
    賴堂安騎乘車牌號碼000-000號普通重型機車由左側直行駛
    至，因閃避不及發生交通事故，致賴堂安倒地受有腦震盪、
    右胸、右肩挫傷、右肘、右前臂、右膝擦挫傷等傷害。張秉
    祥則於警到場處理時，坦承肇事並願意接受裁判。
二、案經賴堂安委任李鳴翱律師告訴偵辦。
 　　　 證據並所犯法條
一、上揭犯罪事實業據被告張秉祥到庭坦承：我認為雙方都有錯
    ，但我沒有撞到對方，因為我要直行，但要往左切一點，所
    以我有打方向燈，沒有保持並行間隔這點我沒有意見，我左
    偏發生車禍這點沒有錯，對方是後面追上來等語不諱。而證
    人即告訴人賴堂安經通知並未到庭，惟於警詢時證稱：我直
    行海萍路往鶯歌方向，當時在海萍路6號時跟隨在對方車輛
    左側，快要到海萍路8號我跟在對方車輛左側，對方突然打
    左轉燈要進入海萍路8之2號，我來不及反應，我的前輪碰到
    對方左前輪，因為下坡我就摔車等語明確，並經當庭勘驗卷
    附光碟內第5、6檔案顯示：畫面為被告車輛行車紀錄器，並
    無聲音只有影像，被告開車左轉時與左側直行的告訴人機車
    ，於第5檔案第33秒時雙方車輛甚為接近，機車因而失控倒
    地，當時汽車車頭向左轉彎中乙情屬實，並有截圖照片3張
    存卷顯示被告縱如其置辯並非左轉，但車頭卻已正對路旁電
    線桿，並非直行而明顯無故向左偏轉無誤。此外，有道路交
    通事故現場圖、道路交通事故調查報告表(一)(二)、交通事
    故照片18張、診斷證明書等在卷可稽。按汽車行駛時，駕駛
    人應注意車前狀況及兩車並行之間隔，並隨時採取必要之安
    全措施，道路交通安全規則第94條第3項訂有明文，被告自
    應注意保持車輛並行間隔，而依上開客觀路況，並無不能注
    意之情事，竟向左偏駛而未注意告訴人來車，疏於注意保持
    並行間隔以致肇事，被告自有過失，且其過失行為與告訴人
    之傷害結果間，衡之社會一般通念，顯然具有相當因果關係
    ，被告犯嫌自堪認定。
二、核被告所為，係犯刑法第284條前段過失傷害罪嫌。又其自
    首，有自首情形紀錄表附卷為憑，請依刑法第62條規定減輕
    其刑。
三、依刑事訴訟法第451條第1項聲請逕以簡易判決處刑。
　　此　致
臺灣桃園地方法院
中　　華　　民　　國　 111　　年　　2 　　月　　14　　日
　　　　　　　　　　　　　　　檢　察　官 邱 文 中
本件證明與原本無異
　
中　　華　　民　　國　 111　　年　　3 　　月　　1 　　日
　　　　　　　　　　　　　　　書  記  官 劉 伯 雄　
所犯法條：
中華民國刑法第284條
因過失傷害人者，處1年以下有期徒刑、拘役或10萬元以下罰金
；致重傷者，處3年以下有期徒刑、拘役或30萬元以下罰金。
附記事項：
本件係依刑事訴訟法簡易程序辦理，法院簡易庭得不傳喚被告、
輔佐人、告訴人、告發人等出庭即以簡易判決處刑；被告、被害
人、告訴人等對告訴乃論案件如已達成民事和解而要撤回告訴或
對非告訴乃論案件認有受傳喚到庭陳述意見之必要時，請即另以
書狀向簡易法庭陳述或請求傳訊。